# 工厂计划关闭，是否要对固定资产提减值

提问人：咱木司 时间：2019-11-20 06:30:18
我厂计划在 2020 年将厂房出售，转移一部分业务，停止一部分业务，房屋买卖合同预计将在 2020 年 1 月份签订，请问预计停止的那部分业务的固定资产如机器设备（这部分机器设备预计到时候直接废弃，也有可能视情况变卖一些），需要在 2019 年计提减值准备吗？如果需要考虑，那么减值应该怎么算呢

回答人：chenyiwei
由于在 2019 年末已经确定将进行出售资产、转移业务的重组，故在期末对相关资产进行减值测试时需将该因素纳入考虑。其中对拟出售的房屋建筑物可考虑当地市价并参考期后签订的转让合同约定的转让价格减去相关税费；
对拟废弃的机器设备，直接减记到预计净残值。
同时，还应对照《企业会计准则第 13 号——或有事项》关于 “企业重组义务” 的规定（详见《企业会计准则讲解 2010 》P210～ 211 ）以及《企业会计准则第 9 号——职工薪酬（ 2014 年修订）》关于辞退福利的规定，考虑何时满足重组义务相关预计负债和辞退福利相关负债的确认条件，及时予以确认。